# 求陈版指教境外公司的记账本位币选择问题

提问人：fanghezi 时间：2016-09-19 15:35:25
陈版，您好，我公司（融资租赁公司）拟在香港成立一家融资公司，香港公司的注册资本为美元，之后用于投资境外的其他项目公司（因融资租赁项目而设立的境外公司），投资款为欧元，日常的话，人民币，欧元，港元都会发生支出，且目前看来欧元发生的频率还比较高，那么我们究竟该选择什么币种作为记账本位币？从哪几方面进行考虑？望陈版给予帮助，谢谢。

回答人：chenyiwei
建议考虑这三种币种的收入和支出分别是对应于哪些业务的，特别是对利润表中计入收入和成本的项目（如投资收益和利息支出），其对应的发生额是以何种币种发生的。 从你说的情况看，因为取得美元融资后即兑换为欧元用于对外投资，即融资所得资金主要以欧元形式保存，未来收益也主要受到欧元市场环境的影响，因此总体上看是以欧元作为本位币的可能性较大。